【裁判字號】    92,訴,975
【裁判日期】    920903
【裁判案由】    返還消費借貸款
【裁判全文】
臺灣板橋地方法院民事裁定  九十二年度訴字第九七五號
    原      告  臺灣銀行
    法定代理人  乙○○
    訴訟代理人  戊○○
    複代理人    甲○○
    被      告  丁○○
                己○○
右當事人間請求返還消費借貸款事件，於民國九十二年八月二十日言詞辯論終結，本
院裁定如左：
    主      文
原告之訴駁回。
訴訟費用由原告負擔。
    理      由
一、按債務人對於支付命令未於法定期間合法提出異議者，支付命令與確定判決有同
    一之效力，民事訴訟法第五百二十一條第一項定有明文，又按訴訟標的於確定之
    終局判決中經裁判者，除法律別有規定外，當事人不得就該法律關係更行起訴，
    ；又原告之訴，起訴違背第二百五十三條、第二百六十三條第二項之規定，或其
    訴訟標的為確定判決之效力所及者，法院應以裁定駁回之，民事訴訟法第四百條
    第一項、第二百四十九條第一項第七款亦有明文。
二、本件原告主張被告丁○○於民國八十八年十月二十二日邀同丙○○（原名林纘毓
    ，九十年三月二十六日更名，另結）及被告己○○為連帶保證人，向原告借款新
    臺幣（下同）二百萬元，約定利息按原告基本放款利率加碼年息百分之一點零七
    五計算，如原告調整基本放款利率時，前開借款利率亦隨同調整，以每月為一期
    ，共分三百六十期，於每月二十二日分期攤還本金及利息，如一期未依約清償，
    全部債務均視為已屆清償期，且除按原約定利率計息外，其逾期清償在六個月以
    內者，按上開利率百分之十，逾期六個月以上者，其超逾六個月部分按上開利率
    百分之二十計付違約金。詎被告丁○○僅依約清償至九十一年二月二十一日，迭
    經催討，均未獲置理，迄未清償，爰依消費借貸及連帶保證之法律關係，請求被
    告等連帶清償一百九十六萬零七百四十五元，及自九十一年二月二十二日起至清
    償日止，按年息百分之七點八計算之利息，其逾期在六個月以內者，按上開利率
    百分之十，逾期在六個月以上者，其超逾六個月部分按上開利率百分之二十計算
    之違約金等語，並提出放款借據影本、小額貸款全部查詢表影本、他項權利證明
    書影本、抵押權設定契約書影本、消費者貸款其他約定書影本、通知書影本、支
    付命令影本、利率資料影本各一件及戶籍謄本三件為證。被告未於言詞辯論期日
    到場，亦未提出書狀作何聲明或陳述。
三、經查原告於九十一年十二月十九日，己就本件消費借貸及連帶保證之法律關係對
    於被告丁○○及己○○聲請本院依督促程序核發支付命令，經本院於同月二十日
    核發，有原告提出本院九十一年度促字第九五八七二號支付命令影本一紙在卷足
    憑，復經本院依職權調閱前開支付命令案卷查明屬實。次查本院前開支付命令於
    同月二十六日經合法送達於被告，被告皆未於二十日之法定期間內提出異議，有
    送達證書二紙附於前開支付命令案卷可參，是該支付命令既已合法送達，而被告
    未於法定期間提出異議，依民事訴訟法第五百二十一條第一項之規定，與確定判
    決有同一之效力，原告就同一法律關係復提起本件訴訟，揆諸前開規定，自應認
    為不合法。
四、依民事訴訟法第二百四十九條第一項第七款，第九十五條，第七十八條，裁定如
    主文。
中      華      民      國    九十二    年      九      月      三      日
                           臺灣板橋地方法院民事第一庭
~B法      官  周舒雁
右正本證明與原本相同
如不服本裁定，應於送達後十日內向本院提出抗告狀
~B法院書記官  張坤校
中      華      民      國    九十二    年      九      月     十五     日


司法院資訊處製作；財團法人民間司法改革基金會備份。
